ACORDAO-COMPLETO-2368779

ACÓRDÃO DE RELAÇÃO

ACÓRDÃO DE RELAÇÃO 8472/2019 ATA 30/2019 - PRIMEIRA CÂMARA

Acórdão 8472/2019-TCU-Primeira Câmara
Os Ministros do Tribunal de Contas da União, reunidos em Sessão de 1ª Câmara, ACORDAM, por unanimidade, com fundamento nos arts. 1º, inciso V, e 39, inciso I, da Lei 8.443, de 16 de julho de 1992, c/c o art. 259, inciso I, e 260, § 5º, do Regimento Interno, em considerar prejudicado, por perda do objeto, o exame de mérito do (s) ato (s) de admissão, em face do desligamento ou falecimento do (s) interessado (s) e pela ausência de proposta de ressarcimento de valores indevidamente recebidos, na forma prevista no art. 7º da Resolução/TCU 206/2007, de acordo com os pareceres emitidos nos autos.
1. Processo TC-Processo 011.144/2019-0 (ATOS DE ADMISSÃO) 
	1.1. Interessados: Luiz Henrique Lopes dos Santos (XXX.496.518-XX) ; Luiz Manoel da Silva Oliveira (XXX.594.087-XX) ; Luiz Ricardo Fonseca Tigre Maia (XXX.128.277-XX) ; Luiz Ricardo Lopes de Simone (XXX.368.438-XX) ; Magda Guimaraes de Araujo Faria (XXX.338.427-XX) ; Magda Valentim Palassi Quintela (XXX.475.347-XX) ; Maiana Maria de Lima Dantas (XXX.508.334-XX) ; Maira do Prado (XXX.368.807-XX) ; Maira dos Santos Matthes da Costa (XXX.312.716-XX) ; Marcela Pimenta Muniz (XXX.703.317-XX) ; Marcela dos Santos Reis (XXX.971.957-XX) ; Marcelle de Lima Ferreira Bispo (XXX.429.877-XX) ; Marcello Santos Amadeo (XXX.548.007-XX) ; Marcelo Alcides Carvalho Gomes (XXX.792.868-XX) ; Marcelo Klujsza (XXX.022.137-XX) ; Marcelo do Nascimento Costa (XXX.002.967-XX) ; Marcia Garnica (XXX.640.188-XX) ; Marcia Regina Barcante Ladvocat Cintra (XXX.881.237-XX) ; Marcio Luciano Kern (XXX.338.560-XX) ; Marco Antonio Santos Reis (XXX.831.747-XX) 
	1.2. Órgão/Entidade: Universidade Federal do Rio de Janeiro
	1.3. Relator: Ministro-Substituto Augusto Sherman Cavalcanti
	1.4. Representante do Ministério Público: Procurador Rodrigo Medeiros de Lima
	1.5. Unidade Técnica: Secretaria de Fiscalização de Pessoal (SEFIP) .
	1.6. Representação legal: não há.
	1.7. Determinações/Recomendações/Orientações: não há.

Primeira Câmara

Universidade Federal do Rio de Janeiro

Luiz Henrique Lopes dos Santos (XXX.496.518-XX); Luiz Manoel da Silva Oliveira (XXX.594.087-XX); Luiz Ricardo Fonseca Tigre Maia (XXX.128.277-XX); Luiz Ricardo Lopes de Simone (XXX.368.438-XX); Magda Guimaraes de Araujo Faria (XXX.338.427-XX); Magda Valentim Palassi Quintela (XXX.475.347-XX); Maiana Maria de Lima Dantas (XXX.508.334-XX); Maira do Prado (XXX.368.807-XX); Maira dos Santos Matthes da Costa (XXX.312.716-XX); Marcela Pimenta Muniz (XXX.703.317-XX); Marcela dos Santos Reis (XXX.971.957-XX); Marcelle de Lima Ferreira Bispo (XXX.429.877-XX); Marcello Santos Amadeo (XXX.548.007-XX); Marcelo Alcides Carvalho Gomes (XXX.792.868-XX); Marcelo Klujsza (XXX.022.137-XX); Marcelo do Nascimento Costa (XXX.002.967-XX); Marcia Garnica (XXX.640.188-XX); Marcia Regina Barcante Ladvocat Cintra (XXX.881.237-XX); Marcio Luciano Kern (XXX.338.560-XX); Marco Antonio Santos Reis (XXX.831.747-XX)

AUGUSTO SHERMAN

não há.

Procurador Rodrigo Medeiros de Lima

ATOS DE ADMISSÃO (ADS)

Secretaria de Fiscalização de Pessoal (SEFIP).